# 请教陈版关于固定资产确认的问题

提问人：苍蓝 新月 时间：2023-02-11 19:04:13
请教陈版，我公司为药品生产企业， 2021 年度新建药品生产线， 2022 年 1 月建成， 2 月进行初步试生产，可以正常生产产品，但是新建的车间必须通GMP认证通过才能进行生产，因为疫情影响，直到 2022 年 8 月才通过GMP认证，由于在GMP认证期间，我们需要保持车间正常运转，有较大的能源和人工成本支出，请问我们公司这种情况是按照取得GMP认证通过的时点确认为达到预定可使用状态吗，GMP认证期间发生的能源和人工支出可以计入固定资产成本吗

回答人：chenyiwei
GMP认证是一个综合性体系，厂房和机器设备等固定资产达到预定可使用状态只是其中一方面。从主帖信息来看，到 2022 年 2 月可以正常生产产品时，固定资产应当已达到预定可使用状态，后续为保持车间正常运转的支出与使得固定资产达到预定可使用状态无关，故应费用化处理。

提问人：苍蓝 新月 时间：2023-02-14 03:17:21
陈版，取得这部分GMP认证期间，发生的能源费、人工费和其他费用支出较大，能不能认为这部分是为了取得这个GMP认证发生的费用，将这部分费用作为长期待摊费用，然后按照厂房的使用年限进行摊销。因为如果当期一次性费用化处理，对于企业来说压力还是比较大。

回答人：chenyiwei
不可以，这与认证无直接关系，只是因不可抗力原因导致的额外支出。